
```{r}
library(tidyverse)
```
```{r}
library(dplyr)
```

# Säubern und transformieren der Daten
### Zuerst Books aufs nötigste reduzieren
```{r}
books <- BX_Books %>%
  select(ISBN,`Book-Title`,`Book-Author`,`Year-Of-Publication`,Publisher)
```

### Users jetzt
### Umwandeln in Zahlen 
### Lasse User älter als 100 oder unter 10 und ohne Alter drin, da die Bewertungen wichtiger sind als das Alter
```{r}
users <- BX_Users %>%
  mutate(Age = as.numeric(Age))
```

### Ratings jetzt
```{r}
ratings <- BX_Book_Ratings %>%
  left_join(books)
```

## Ratings zusammenbauen fürs einfache zusammenzähle der Bewertungen
```{r}
bestRatings <- ratings %>%
  group_by(ISBN) %>%
  summarise(Durchschnittsbewertung = mean(`Book-Rating`), AnzahlBewertungen = n()) %>%
  filter(AnzahlBewertungen > 5) %>%
  arrange(desc(Durchschnittsbewertung))
```

# Lineare Beziehung zwischen Büchern pro Publisher und Bewertungen der Publisher
## Anzahl der Bücher pro Publisher
```{r}
PublisherBooks <- BX_Books %>%
  select(ISBN, Publisher) %>%
    group_by(Publisher) %>%
  summarise(AnzahlBooks = n())
```

## Durchschnittsbewertungen der Publisher
```{r}
VerlagRatings <- merge(BX_Books, bestRatings) %>%
  select(AnzahlBewertungen, Publisher) %>%
  group_by(Publisher) %>%
  summarise(AnzahlBewertungen = n()) %>%
  arrange(desc(AnzahlBewertungen))
```

## Plotbare Liste erstellen
```{r}
LinBez <- merge(PublisherBooks, VerlagRatings) %>%
  select(AnzahlBooks, AnzahlBewertungen)
```

## Plotten für Übersichtlichkeit
```{r}
plot(LinBez)
```
```{r}
scatter.smooth(x=LinBez$AnzahlBooks, y=LinBez$AnzahlBewertungen)
```
```{r}
summary(LinBez)
```

# Haben ältere Bücher mehr Ratings als neue Bücher?
## Ab wann ist ein Buch als "alt" anzusehen, 2000, 1950 oder 1900?
## Wenn man bei 2000 die Grenze zwischen alt und neu setzt haben "alte" Bücher generell mehr bewertungen, allerdings liegen diese "alten" Bücher generell zwischen 1990 und 2000
```{r}
oldBooks <- merge(bestRatings, books) %>%
  select(Durchschnittsbewertung, ISBN, `Year-Of-Publication`, AnzahlBewertungen) %>%
  filter(`Year-Of-Publication` > 0) %>%
  filter(Durchschnittsbewertung > 0) %>%
  arrange(desc(AnzahlBewertungen))
```

## In plottbare Tabelle verwandeln
```{r}
oldBooksPlot <- oldBooks%>%
  select(`Year-Of-Publication`, AnzahlBewertungen)
```

## Plotten damits übersichtlicher wird
```{r}
plot(oldBooksPlot)
```

## Anderer Plot, vielleicht klarere Linie erkennbar
```{r}
scatter.smooth(x=oldBooksPlot$`Year-Of-Publication`, y=oldBooksPlot$AnzahlBewertungen)
```